【裁判字號】    97,審抗,5
【裁判日期】    970905
【裁判案由】    本票裁定
【裁判全文】
臺灣臺北地方法院民事裁定               97年度審抗字第5號
抗  告  人  甲○○
相  對  人  安泰商業銀行股份有限公司
法定代理人  乙○○
上列當事人間聲請本票裁定事件，抗告人對於民國97年7月29日
本院97年度票字第26680號裁定提起抗告，本院裁定如下：
    主  文
抗告駁回。
抗告費用新臺幣壹仟元由抗告人負擔。
    理  由
一、相對人於原審聲請意旨略以：伊執有抗告人於民國93年7月
    20日簽發之本票乙紙，內載金額新臺幣（下同）1,200,000
    元，付款地在相對人公司事務所，利息自發票日起前3個月
    按年息3％，第4個月按年息12%固定計算，免除作成拒絕證
    書，並免除票據法第89條之通知義務，到期日為97年3月12
    日之本票一紙（下稱系爭本票）。詎於到期日經提示僅支付
    部分票款其餘734,114元未獲付款，爰依票據法第123條規定
    聲請裁定准許強制執行等語。原審就系爭本票中之734,114
    元及自97年3月10日起至清償日止，按年利率百分之12之利
    息，裁定准予強制執行。
二、抗告意旨略以：系爭本票執票人即相對人安泰商業銀行股份
    有限公司（下稱安泰商銀）於到期日後向本院聲請本票裁定
    ，惟抗告人曾與安泰商銀成立債務協商，每月皆持續繳款予
    相對人，而原審不查僅依相對人主張即逕以97年度票字第26
    680號裁定准許相對人強制執行之聲請，實非適法，爰提起
    抗告求將原裁定廢棄更為合法之裁定云云。
三、按執票人向本票發票人行使追索權時，得聲請法院裁定後強
    制執行，票據法第123條定有明文。次按本票執票人，依票
    據法第123條規定，聲請法院裁定許可對發票人強制執行，
    係屬非訟事件，此項聲請之裁定，及抗告法院之裁定，僅依
    非訟事件程序，就本票形式上之要件是否具備予以審查為已
    足，並無確定實體上法律關係存否之效力，如發票人就票據
    債務之存否有爭執時，應由發票人提起確認之訴，以資解決
    ，此為最高法院57年臺抗字第76號、最高法院57年度台抗字
    第76號、56年台抗字第714號判例意旨所揭示之原則。
四、經查，相對人主張之事實業據提出本票一紙為證，且為抗告
    人所不爭執，原審就系爭本票為形式上之審查，認其已具備
    本票各記載事項合於票據法第120條規定，屬有效之本票，
    乃裁定准許強制執行，並無不合。抗告人所稱有依兩造間協
    議清償債務等情縱屬實在，亦係實體權利義務關係存否之爭
    執。揆諸上開說明，應由抗告人提起確認之訴，以資解決，
    不得於非訟事件程序中為此爭執，抗告法院亦不得予以審究
    。從而，抗告意旨指摘原裁定不當，求予廢棄，為無理由，
    應予駁回，爰裁定如主文。
五、據上論結，本件抗告為無理由，爰依非訟事件法第46條、第
    21條第2項、第24條第1項，民事訴訟法第495條之1第1項、
    第449條第1項、第78條，裁定如主文。
中    華    民    國    97    年    9    月    5    日
                  民事第六庭    審判長  劉坤典
                                法  官  傅中樂
                                法  官  張松鈞
以上正本係照原本作成。
本裁定不得再抗告。
中    華    民    國    97    年    9    月    5    日
                                書記官  賴敏慧


司法院資訊處製作；財團法人民間司法改革基金會備份。
